臺灣高等法院刑事裁定
109年度聲字第2959號
聲  請  人  臺灣高等檢察署檢察官
受  刑  人  COSMIN CONSTANTIN BARBU  羅馬尼亞籍





上列聲請人因受刑人數罪併罰有二裁判以上，聲請定其應執行之
刑（聲請案號：臺灣高等檢察署109年度執聲字第1389號），本
院裁定如下：
    主  文
COSMIN CONSTANTIN BARBU犯如附表所示各罪所處之刑，應執行
有期徒刑陸年陸月。
    理  由
一、聲請意旨略以：受刑人COSMINCONSTANTINBARBU因犯偽造有
    價證券等數罪，先後經判決確定如附表，應依刑法第53條及
    第51條第5款之規定，定其應執行之刑，爰依刑事訴訟法第4
    77條第1項之規定聲請定應執行之刑等語。
二、按裁判確定前犯數罪者，併合處罰之；數罪併罰有二裁判以
    上者，應依刑法第51條之規定定其應執行之刑；宣告多數有
    期徒刑者，於各刑中之最長期以上，各刑合併之刑期以下，
    定其刑期，但不得逾30年，刑法第50條第1項、第53條、第5
    1條第5款分別定有明文。
三、經查：受刑人犯如附表所示之18罪，前經本院分別判處如附
    表所示之刑，均經確定在案（聲請書誤載部分更正如附表所
    示），且附表編號1、3至18所示之罪均為附表編號2所示之
    裁判確定前所犯，此有本院被告前案紀錄表及上開刑事判決
    在卷可稽。茲檢察官聲請定應執行之刑，本院審酌認聲請為
    正當，爰審酌受刑人所犯如附表所示之18罪，其中編號3至1
    8所示之罪均為偽造信用卡罪，其犯罪類型、行為態樣、手
    段、動機及所侵害法益均相同，彼此間之責任非難重複程度
    甚高，與編號1、2所示之洗錢罪、收受供偽造信用卡之器械
    罪，其犯罪類型、行為態樣、手段、動機均不相同，責任非
    難重複之程度較低，兼衡受刑人犯如附表編號3至18所示之
    罪，曾經本院107年度上更一字第69號判決定執行刑有期徒
    刑4年8月確定等情，而為整體非難評價後，就如附表所示各
    罪所處之刑定其應執行刑為有期徒刑6年6月。至如附表編號
    1至2所示之罪已執行完畢部分自不能重複執行，應由檢察官
    於指揮執行時扣除之，此與定應執行之刑之裁定無涉，併予
    敘明。
據上論斷，應依刑事訴訟法第477條第1項，刑法第53條、第51條
第5款，裁定如主文。
中　　華　　民　　國　　109 　年　　9 　　月　　30　　日
　　　　　　　  　刑事第二十三庭審判長法　官  許永煌
　　　　　　　　　　　　　　　　　    法　官  黃美文
　　　　　　　　　　　　　　　　　    法　官  雷淑雯
以上正本證明與原本無異。
如不服本裁定，應於收受送達後5日內向本院提出抗告狀。
                                      書記官  林立柏　　
中　　華　　民　　國　　109 　年　　9 　　月　　30　　日
附表
編            號             1            2 3 罪            名  洗錢 收受供偽造信用卡之器械 偽造信用卡 宣     告     刑  有期徒刑1年6月 有期徒刑7月 有期徒刑1年2月 犯   罪  日   期  104年9月18日至104年12月24日 105年3月18日16時38分為警搜索前某時 104年9月17日 偵查（自訴）機關 年  度   案  號  臺灣臺北地方檢察署105年度偵字第6447、8980、8990、13351號   最  後 事實審 法    院 臺灣高等法院 臺灣高等法院 臺灣高等法院  案    號 106年度金上訴字第5號 106年度金上訴字第5號 107年度上更一字第69號  判決日期 107年1月31日 107年1月31日 109年4月30日 確  定 判  決 法    院 最高法院 臺灣高等法院 臺灣高等法院  案    號 107年度台上字第2058號 106年度金上訴字第5號 107年度上更一字第69號  確定日期 107年7月18日 107年1月31日 109年6月4日 備            註  臺灣臺北地方檢察署107年度執字第5919號 臺灣臺北地方檢察署107年度執字第5919號 臺灣臺北地方檢察署109年度執字第3547號     編號3至18經臺灣高等法院107年度上更一字第69號定應執行有期徒刑4年8月 

編            號             4            5            6 罪            名  偽造信用卡 偽造信用卡 偽造信用卡 宣     告     刑  有期徒刑1年2月 有期徒刑1年2月 有期徒刑1年2月 犯   罪  日   期  104年9月17日 104年9月29日 104年11月17日 偵查（自訴）機關 年  度   案  號  臺灣臺北地方檢察署105年度偵字第6447、8980、8990、13351號   最  後 事實審 法    院 臺灣高等法院 臺灣高等法院 臺灣高等法院  案    號 107年度上更一字第69號 107年度上更一字第69號 107年度上更一字第69號  判決日期 109年4月30日 109年4月30日 109年4月30日 確  定 判  決 法    院 臺灣高等法院 臺灣高等法院 臺灣高等法院  案    號 107年度上更一字第69號 107年度上更一字第69號 107年度上更一字第69號  確定日期 109年6月4日 109年6月4日 109年6月4日 備            註  臺灣臺北地方檢察署109年度執字第3547號 臺灣臺北地方檢察署109年度執字第3547號 臺灣臺北地方檢察署109年度執字第3547號   編號3至18經臺灣高等法院107年度上更一字第69號定應執行有期徒刑4年8月   

編            號             7            8            9 罪            名  偽造信用卡 偽造信用卡 偽造信用卡 宣     告     刑  有期徒刑1年2月 有期徒刑1年2月 有期徒刑1年4月 犯   罪  日   期  104年11月22日 104年11月24日 104年12月4日 偵查（自訴）機關 年  度   案  號  臺灣臺北地方檢察署105年度偵字第6447、8980、8990、13351號   最  後 事實審 法    院 臺灣高等法院 臺灣高等法院 臺灣高等法院  案    號 107年度上更一字第69號 107年度上更一字第69號 107年度上更一字第69號  判決日期 109年4月30日 109年4月30日 109年4月30日 確  定 判  決 法    院 臺灣高等法院 臺灣高等法院 臺灣高等法院  案    號 107年度上更一字第69號 107年度上更一字第69號 107年度上更一字第69號  確定日期 109年6月4日 109年6月4日 109年6月4日 備            註  臺灣臺北地方檢察署109年度執字第3547號 臺灣臺北地方檢察署109年度執字第3547號 臺灣臺北地方檢察署109年度執字第3547號   編號3至18經臺灣高等法院107年度上更一字第69號定應執行有期徒刑4年8月   

編            號             10            11            12 罪            名  偽造信用卡 偽造信用卡 偽造信用卡 宣     告     刑  有期徒刑1年2月 有期徒刑1年2月 有期徒刑1年2月 犯   罪  日   期  104年12月5日 104年12月7日 104年12月8日 偵查（自訴）機關 年  度   案  號  臺灣臺北地方檢察署105年度偵字第6447、8980、8990、13351號   最  後 事實審 法    院 臺灣高等法院 臺灣高等法院 臺灣高等法院  案    號 107年度上更一字第69號 107年度上更一字第69號 107年度上更一字第69號  判決日期 109年4月30日 109年4月30日 109年4月30日 確  定 判  決 法    院 臺灣高等法院 臺灣高等法院 臺灣高等法院  案    號 107年度上更一字第69號 107年度上更一字第69號 107年度上更一字第69號  確定日期 109年6月4日 109年6月4日 109年6月4日 備            註  臺灣臺北地方檢察署109年度執字第3547號 臺灣臺北地方檢察署109年度執字第3547號 臺灣臺北地方檢察署109年度執字第3547號   編號3至18經臺灣高等法院107年度上更一字第69號定應執行有期徒刑4年8月   

編            號             13            14            15 罪            名  偽造信用卡 偽造信用卡 偽造信用卡 宣     告     刑  有期徒刑1年2月 有期徒刑1年2月 有期徒刑1年2月 犯   罪  日   期  104年12月9日 104年12月13日 104年12月26日 偵查（自訴）機關 年  度   案  號  臺灣臺北地方檢察署105年度偵字第6447、8980、8990、13351號   最  後 事實審 法    院 臺灣高等法院 臺灣高等法院 臺灣高等法院  案    號 107年度上更一字第69號 107年度上更一字第69號 107年度上更一字第69號  判決日期 109年4月30日 109年4月30日 109年4月30日 確  定 判  決 法    院 臺灣高等法院 臺灣高等法院 臺灣高等法院  案    號 107年度上更一字第69號 107年度上更一字第69號 107年度上更一字第69號  確定日期 109年6月4日 109年6月4日 109年6月4日 備            註  臺灣臺北地方檢察署109年度執字第3547號 臺灣臺北地方檢察署109年度執字第3547號 臺灣臺北地方檢察署109年度執字第3547號   編號3至18經臺灣高等法院107年度上更一字第69號定應執行有期徒刑4年8月   

編            號             16            17            18 罪            名  偽造信用卡 偽造信用卡 偽造信用卡 宣     告     刑  有期徒刑1年2月 有期徒刑1年2月 有期徒刑1年2月 犯   罪  日   期  105年2月8日 105年2月12日 105年2月19日 偵查（自訴）機關 年  度   案  號  臺灣臺北地方檢察署105年度偵字第6447、8980、8990、13351號   最  後 事實審 法    院 臺灣高等法院 臺灣高等法院 臺灣高等法院  案    號 107年度上更一字第69號 107年度上更一字第69號 107年度上更一字第69號  判決日期 109年4月30日 109年4月30日 109年4月30日 確  定 判  決 法    院 臺灣高等法院 臺灣高等法院 臺灣高等法院  案    號 107年度上更一字第69號 107年度上更一字第69號 107年度上更一字第69號  確定日期 109年6月4日 109年6月4日 109年6月4日 備            註  臺灣臺北地方檢察署109年度執字第3547號 臺灣臺北地方檢察署109年度執字第3547號 臺灣臺北地方檢察署109年度執字第3547號   編號3至18經臺灣高等法院107年度上更一字第69號定應執行有期徒刑4年8月